【裁判字號】    99,簡上,238
【裁判日期】    990407
【裁判案由】    公然侮辱
【裁判全文】
臺灣臺中地方法院刑事判決             99年度簡上字第238號
上  訴  人
即  被  告  甲○○
上列上訴人即被告因公然侮辱案件，不服本院刑事庭98年度簡字
第1308號中華民國98年12月31日第一審簡易判決（起訴案號：台
灣台中地方法院檢察署98年度偵字第18248號），提起上訴，本
院管轄之第二審合議庭判決如下：
    主    文
上訴駁回。
    犯罪事實及理由
一、本案經本院審理結果，認原審就上訴人即被告甲○○公然侮
    辱部分之判決，認事用法及量刑均無不當，應予維持，並引
    用原審判決書及檢察官起訴書記載之犯罪事實、證據、理由
    （如附件）。
二、上訴人即被告甲○○（下稱被告）上訴意旨略以：本案係因
    伊女兒自四樓丟鹽酥雞餵食小狗，告訴人乙○○女兒認遭鹽
    酥雞丟到，要求伊女兒道歉，對方態度不佳，拿棍棒敲打伊
    家鐵門，警察到達現場時，對方還是不停翻罵舊帳，告訴人
    乙○○並毆打被告一拳，被告眼睛受傷，眼鏡也摔壞，被告
    係與告訴人乙○○互相對罵，並非單方面公然侮辱，原審量
    刑過重，不符比例原則云云。
三、按關於刑之量定，係實體法上賦予法院得為自由裁量之事項
    ，倘其未有逾越法律所規定之範圍，或濫用其權限，即不得
    任意指摘為違法。且在同一犯罪事實與情節，如別無其他加
    重或減輕之原因，下級審量定之刑，亦無過重或失輕之不當
    情形，則上級審法院對下級審法院之職權行使，原則上應予
    尊重（參照最高法院75年度台上字第7033號、85年度台上字
    第2446號判決意旨）。經查被告於警詢及原審訊問時已坦承
    辱罵告訴人乙○○，核與告訴人乙○○及證人程淑靜、陳阿
    木於偵查中供述之情節相符，證人即被告之女程亭芝於偵查
    中亦證稱伊父有罵告訴人乙○○「矮子猴」、「沒有LP」等
    語，足見被告確有辱罵告訴人乙○○情事。又被告於警詢、
    偵查中雖曾指稱告訴人乙○○亦有辱罵伊等語，但並未表示
    告訴（僅提出傷害及毀損之告訴），檢察官復未就此部分提
    起公訴，原審無從審究。至於犯罪動機、目的、犯罪時所受
    之刺激，依刑法第57條規定，係屬於量刑輕重之標準。原審
    以被告及告訴人乙○○犯罪事證明確（被告係觸犯刑法第30
    9條之公然侮辱罪，告訴人乙○○觸犯刑法第277條第1項之
    傷害罪及刑法第354條之毀損罪，二罪間具有想像競合犯之
    裁判上一罪關係），審酌被告及告訴人乙○○皆無犯罪前科
    ，素行尚佳，被告於其女誤朝告訴人乙○○之女程淑靜丟擲
    雞骨頭後，不僅未能妥適與告訴人乙○○洽談，反而對告訴
    人乙○○出言侮辱，而告訴人乙○○因不滿被告之言談即訴
    諸暴力，二人之行為均不足取，犯後復未能達成和解，並斟
    酌本案犯罪情節，二人所受損害程度均非甚重，犯後坦承犯
    行之態度等一切情狀，適用刑法第277條第1項、第309條（
    第1項）、第354條、第55條、第41條第1項前段、刑法施行
    法第1條之1之規定，依職權就個案裁量於法定刑度內判處被
    告拘役二十日及告訴人乙○○拘役三十日，且均諭知易科罰
    金之折算標準，其量刑顯已參考被告及告訴人犯罪之動機、
    目的、犯罪時所受之刺激等事項及其他一切情狀，並衡量雙
    方法益受害之程度，尚無過重或失輕而明顯違背正義之情形
    ，被告不服提起上訴，空言指摘原審就其部分量刑過重，請
    求撤銷原審判決，難認有理由，應予駁回。
據上論斷，應依刑事訴訟法第455條之1第1項、第3項、第373條
、第368條，判決如主文。
本案經檢察官丙○○到庭執行職務。
中    華    民    國     99     年    4    月    7    日
                  刑事第二庭    審判長法  官  曾佩琦
                                      法  官  郭德進
                                      法  官  鍾堯航
上正本證明與原本無異。
本件不得上訴。
                                      書記官  吳淑願
中    華    民    國    99    年     4     月    7    日
附錄本案論罪科刑法條全文
刑法第309條第1項：
公然侮辱人者，處拘役或三百元以下罰金。

司法院資訊處製作；財團法人民間司法改革基金會備份。
